【裁判字號】    98,裁,808
【裁判日期】    980326
【裁判案由】    俸給
【裁判全文】
最  高  行  政  法  院  裁  定
                                       98年度裁字第808號
上  訴  人  甲○○
被 上訴 人  銓敘部
代  表  人  乙○○
上列當事人間俸給事件，上訴人對於中華民國97年12月17日臺北
高等行政法院97年度訴字第1941號判決，提起上訴，本院裁定如
下：
    主  文
上訴駁回。
上訴審訴訟費用由上訴人負擔。
    理  由
一、按對於高等行政法院判決之上訴，非以其違背法令為理由，
    不得為之，行政訴訟法第242條定有明文。依同法第243條第
    1項規定，判決不適用法規或適用不當者，為違背法令；而
    判決有同條第2項所列各款情形之一者，為當然違背法令。
    是當事人對於高等行政法院判決上訴，如依行政訴訟法第24
    3條第1項規定，以高等行政法院判決有不適用法規或適用不
    當為理由時，其上訴狀或理由書應有具體之指摘，並揭示該
    法規之條項或其內容；若係成文法以外之法則，應揭示該法
    則之旨趣；倘為司法院解釋或本院之判例，則應揭示該判解
    之字號或其內容。如以行政訴訟法第243條第2項所列各款情
    形為理由時，其上訴狀或理由書，應揭示合於該條項各款之
    事實。上訴狀或理由書如未依此項方法表明，或其所表明者
    與上開法條規定不合時，即難認為已對高等行政法院判決之
    違背法令有具體之指摘，其上訴自難認為合法。
二、上訴人民國93年9月30日起擔任臺灣彰化地方法院檢察署（
    下稱彰化地檢署）薦任第六職等至第八職等審檢職系候補檢
    察官，經被上訴人審定合格有案。於94年2月經服務機關向
    被上訴人申請採計其於79年10月至91年3月曾任國防部中山
    科學研究院（93年3月1日改隸國防部軍備局，下稱中科院)
    第一研究所技士年資提敘俸級，經被上訴人否准所請，提起
    復審，經復審決定駁回在案。嗣上訴人於96年12月4日以公
    務人員曾任公務年資採計提敘俸級認定辦法（下稱採計提敘
    俸級認定辦法）業於94年10月17日修正發布，有行政程序法
    第128條第1項第2款規定適用，經服務機關轉被上訴人申請
    變更上開否准提敘俸級之處分，經被上訴人函復以其曾任中
    科院年資仍與規定不符，無法採計提敘俸級而否准所請，上
    訴人不服，循序提起行政訴訟遭駁回後，對於臺北高等行政
    法院判決上訴，主張：中科院進用上訴人係依據國軍科技人
    員管理規定，國軍科技人員管理規定是比照聘用人員聘用條
    例訂定，二者實質內容精神相符，原判決無視於中科院之科
    技人員管理作業程序僅為國軍科技人員管理規定之下位規範
    ，復未慮及國軍科技人員管理規定是否比照聘用人員聘用條
    例訂定之事實，徒以中科院闡明科技人員管理作業程序係依
    據國軍科技人員管理規定授權而訂立之函示，即遽認上訴人
    進用依據非比照聘用人員聘用條例訂定，實有判決適用法規
    不當、判決理由矛盾及判決不備理由之違法等語，雖以該判
    決違背法令為由，惟核其上訴理由，係就原審取捨證據、認
    定事實之職權行使，指摘其為不當，並就原審已論斷者，泛
    言未論斷，或就原審所為論斷，泛言其論斷矛盾，或以其對
    法律之誤解，重複前已主張為原審詳予論斷所不採之理由，
    泛謂原判決違背法令，而未具體說明其有何不適用法規或適
    用法規不當之情形，並揭示該法規之條項或其內容，及合於
    行政訴訟法第243條第2項所列各款之事實，難認對該判決之
    如何違背法令已有具體之指摘。依首揭說明，應認其上訴為
    不合法。
三、據上論結，本件上訴為不合法。依行政訴訟法第249條第1項
    前段、第104條、民事訴訟法第95條、第78條，裁定如主文
    。
中    華    民    國    98    年    3     月    26    日
                    最高行政法院第五庭
                        審判長法官  黃  璽  君
                              法官  王  德  麟
                              法官  鄭  忠  仁
                              法官  黃  本  仁
                              法官  吳  東  都
以  上  正  本  證  明  與  原  本  無  異
中    華    民    國    98    年    3     月    27    日
                              書記官  彭  秀  玲


司法院資訊處製作；財團法人民間司法改革基金會備份。
